Minutes et répertoires du notaire François ROBINEAU, 17 octobre 1744 - décembre 1766 (étude XXVII)
Archives nationales
Minutes et répertoires du notaire François ROBINEAU (étude XXVII)
17 octobre 1744 - décembre 1766
MC/ET/XXVII/229 - MC/ET/XXVII/859, MC/RE/XXVII/4 - MC/RE/XXVII/6
Etude XXVII; Robineau, François
Archives nationales de France
Minutes et répertoires: la loi 2008-696 du 15 juillet 2008 relative aux archives a fixé à 75 ans à compter de la date de l'acte, ou à 25 ans à compter de la date du décès de l'intéressé si ce délai est plus bref, le délai de communication des minutes et répertoires des notaires; ce délai est porté à 100 ans à compter de la date de l'acte si le document se rapporte à un mineur (code du Patrimoine, articles L213-2, 4e d et 5e).
Autres documents de l'étude (dossiers de clients, comptabilité...): s'agissant d'archives privées, ces documents sont communicables selon les modalités fixées par le déposant ou le donateur.
Certains documents ne sont pas accessibles en raison de leur mauvais état de conservation.
Versement
Accès aux instruments de recherche de tous les notaires de l’étude XXVII
Archives de l'étude XXVII
- Minutes de François ROBINEAU, 1741 - 1784; MC/ET/XXVII/229 - MC/ET/XXVII/859
  - Minutes. 1744, 17 octobre - décembre, 17 octobre - décembre 1744; MC/ET/XXVII/229
    Informations concernant le classement:
    Le niveau inférieur de description, quand il existe, correspond aux minutes d'actes. Toutes les minutes ne sont pas forcément décrites une à une. Les descriptions de ces minutes sont plus ou moins détaillées.
    - Berthelot (Claude) maître menuisier rue du Sabot § bail, 27 novembre 1741; MC/ET/XXVII/229
      Origine de l'information:
      Artisans XVIIIe siècle, par M. Rambaud et C. Grodecki, 1956-1977 ( fichier papier entièrement dématérialisé; voir contexte dans le Plan d’orientation général - Notaires de Paris, guides thématiques du Minutier).
      Date de révision: 2011-2012
      Date de création de la notice: 2010
      bail; Berthelot, Claude
    - Malbauré (Antoine) graveur en l'université rue Saint Jacques § Partage, 30 octobre 1744; MC/ET/XXVII/229
      partage; Malbauré, Antoine
    - De Samson (Pierre-Antoine) architecte rue Saint-Barthélemy § bail de meubles à .., 7 novembre 1744; MC/ET/XXVII/229
      bail; De Samson, Pierre-Antoine
    - Duhamel (François Pierre), marchand orfèvre, rue de Buci § Notoriété aux dires de .., 14 novembre 1744; MC/ET/XXVII/229
      notoriété; Duhamel, François Pierre
    - Traité d'office concernant Etienne Legrand, architecte juré expert, demeurant rue de Grenelle., 24 novembre 1744; MC/ET/XXVII/229
      Histoire de l'art, 1700-1750, études XIII à XXXIX (env. 7.500 actes), par Mireille Rambaud, 1966-1975 (fichier papier entièrement dématérialisé; voir contexte dans le Plan d’orientation général - Notaires de Paris, guides thématiques du Minutier).
      Date de révision: 2010
      Date de création de la notice: 2007
      traité d'office; Grenelle (rue de); Legrand, Etienne; architecte
    - David (Louis) marchand tapissier rue de l'Eperon § transport, 3 décembre 1744; MC/ET/XXVII/229
      David, Louis
    - Deharme (Jean Antoine) marchand tapissier; rue des Fossés Saint-Bernard § bail et compte de loyers, 12 décembre 1744; MC/ET/XXVII/229
      bail; Deharme, Jean Antoine
    - Crochet (Michel) maçon à Villejuif § décharge et quittance, 20 décembre 1744; MC/ET/XXVII/229
      quittance; Crochet, Michel
  - Minutes. 1745, janvier - mars, janvier - mars 1745; MC/ET/XXVII/230
    - Texier (Jean) maître serrurier rue de la Chaize § Mariage du fils de .., 4 février 1745; MC/ET/XXVII/230
      contrat de mariage; Texier, Jean
    - Texier (Nicolas) maître serrurier rue de la Chaize § Mariage de .., 4 février 1745; MC/ET/XXVII/230
      contrat de mariage; Texier, Nicolas
    - Guyard (Michel) maçon rue de Sèvres § Mariage de la fille de .., 7 février 1745; MC/ET/XXVII/230
      contrat de mariage; Guyard, Michel
    - Perron (Pierre), peintre, rue de Seine § bail, 10 mars 1745; MC/ET/XXVII/230
      bail; Perron, Pierre
    - Bail par Jean Fauvel, architecte du roi, demeurant rue des Deux-Ecus., 12 mars 1745; MC/ET/XXVII/230
      bail; Deux-Ecus (rue des); Fauvel, Jean; architecte
    - Cousinet (Nicolas), marchand orfèvre et sculpteur, du prince de Condé en la prévôté du Louvre § Transport de droit, 16 mars 1745; MC/ET/XXVII/230
      transport de droits; Cousinet, Nicolas
    - Stouf (Luc), maître menuisier, rue du Bac § Apprentissage, 20 mars 1745; MC/ET/XXVII/230
      contrat d'apprentissage; Stouf, Luc
    - Morée (Pierre) maître graveur à Paris § Notoriété, 30 mars 1745; MC/ET/XXVII/230
      Morée, Pierre
  - Minutes. 1745, avril - juin, avril - juin 1745; MC/ET/XXVII/231
    - GALLIEN (Jean Simon) maître Joaillier Rue de Buci § Dépôt de procuration .., 22 avril 1745; MC/ET/XXVII/231
      procuration; Gallien, Jean Simon
    - FAUVEL (Louis Nicolas) Serrurier Compiègne § Mariage de .., 25 avril 1745; MC/ET/XXVII/231
      contrat de mariage; Fauvel, Louis Nicolas
    - BERTRAND (Thomas) Maître peintre Rue de Seze - § Vente .., 25 avril 1745; MC/ET/XXVII/231
      acte de vente; Bertrand, Thomas
    - BROCHOIS (Charles) Maître Serrurier grande rue du Bac § obligation -, 30 avril 1745; MC/ET/XXVII/231
      obligation; Brochois, Charles
    - DENIS (Léonard) maçon Rue du Four § quittance .., 9 mai 1745; MC/ET/XXVII/231
      quittance; Denis, Léonard
    - Sonnet (Adrien), maître menuisier, rue des Canettes § Quittance .., 9 mai 1745; MC/ET/XXVII/231
      quittance; Sonnet, Adrien
    - MAURIZE (François) Maître Serrurier Rue des Poulies § quittance .., 9 mai 1745; MC/ET/XXVII/231
      quittance; Maurize, François
    - DUVAL (Gedeon) Horloger Rue Saint-André § Obligé .., 11 mai 1745; MC/ET/XXVII/231
      Duval, Gedeon
    - BOUCARD (Jacques) marchand Tapissier Rue de la Chaise § Partage .., 24 mai 1745; MC/ET/XXVII/231
      partage; Boucard, Jacques
    - DUTHUILLÉ (Pierre) Maître tapissier Rue des Saint-Pères § Donation .., 30 mai 1745; MC/ET/XXVII/231
      donation; Duthuillé, Pierre
  - Minutes. 1745, juillet - août, juillet - août 1745; MC/ET/XXVII/232
    - CONEFRAY (Jean Baptiste) Maître menuisier Rue de la Chaise. § mise en apprentissage chez .., 11 juillet 1745; MC/ET/XXVII/232
      contrat d'apprentissage; Conefray, Jean Baptiste
    - Transport de rente par Etienne Legrand, architecte du roi, demeurant rue de Grenelle., 23 juillet 1745; MC/ET/XXVII/232
      transport de droits; Grenelle (rue de); Legrand, Etienne; architecte
    - ELIE (François) Maître serrurier Rue du Vieux Colombier § Testament de la veuve de .., 23 juillet 1745; MC/ET/XXVII/232
      testament; Elie, François
    - MORÉE (Pierre) Maître graveur Rue des Barres. § Constitution viagère .. transports; Deux actes mm dates., 1er août 1745; MC/ET/XXVII/232
    - MAUCUY (Charles) Maître fondeur Rue au Maire § Inventaire après décès de .., 2 août 1745; MC/ET/XXVII/232
      inventaire; Maucuy, Charles
    - Constitution de rente au profit de Jacques Caffiéry, sculpteur ciseleur du roi, demeurant rue des Canettes., 20 août 1745; MC/ET/XXVII/232
      constitution de rente; Canettes (rue des); Caffiéri, Jacques (1678-1755); sculpteur
  - Minutes. 1745, septembre - octobre, septembre - octobre 1745; MC/ET/XXVII/233
    - Robert (Antoine), maître menuisier aux Invalides, y demeurant § Bail, 2 septembre 1745; MC/ET/XXVII/233
      bail; Robert, Antoine
    - Filassier (Antoine Philippe), marchand orfèvre joaillier, rue du Harlay § Bail à .., 2 septembre 1745; MC/ET/XXVII/233
      bail; Filassier, Antoine Philippe
    - Caillon (Jean) maître menuisier grande rue du Bac § accommodement, 17 septembre 1745; MC/ET/XXVII/233
      Caillon, Jean
    - Boucard (Dominique) tapissier sous les Piliers des Halles § Mainlevée, 18 septembre 1745; MC/ET/XXVII/233
      Boucard, Dominique
    - Dellefosse (Aimé) maître menuisier rue Taranne § apprentissage, 29 septembre 1745; MC/ET/XXVII/233
      contrat d'apprentissage; Dellefosse, Aimé
    - Durant (Edme) architecte à Bonnières § Sommations respectueuses, 30 septembre 1745; MC/ET/XXVII/233
      Durant, Edme
    - Gerard (François Louis) maître et marchand tapissier rue du Vieux Colombier § Inventaire après décès de la femme de .. (Bergame et meubles), 30 septembre 1745; MC/ET/XXVII/233
      inventaire; Gerard, François Louis
    - Helie (Pierre François) maître horloger Rue Mazarine en qualité de tuteur § Inventaire, 30 septembre 1745; MC/ET/XXVII/233
      inventaire; Helie, Pierre François
    - Gallien (Simon), marchand orfèvre joaillier, rue de Buci § Constitution viagère, 1er octobre 1745; MC/ET/XXVII/233
      Gallien, Simon
    - Convention entre Pierre Rameau, maître de danse à Paris, demeurant à Nanterre, et Marie Anne Courbe, sa femme, d'une part, et Thomas Darmezin, marchand de vins, au sujet de la vente d'une maisonpar Rameau à Darmezin., 11 octobre 1745; MC/ET/XXVII/233
      Musique XVIIIe siècle, danseurs (1.088 actes), par Madeleine Jurgens, Mireille Rambaud, Valérie Brousselle, 1963, 1984-1996. Le fichier a été traité pour la partie 'danseurs'.(fichier papier entièrement dématérialisé; voir contexte dans le Plan d’orientation général - Notaires de Paris, guides thématiques du Minutier).
      Date de création de la notice: 2005
      convention; Nanterre (Hauts-de-Seine); Rameau, Pierre; Courbe, Marie Anne; Darmezin, Thomas; enseignant; danseur; commerçant
    - Lucas (François), maître menuisier, rue de Seine § Apprentissage, 13 octobre 1745; MC/ET/XXVII/233
      contrat d'apprentissage; Lucas, François
    - Menuisier (apprentissage) § Contrat pour 6 ans entre Michel Santiaux, aubergiste, et François Lucas, maître menuisier, au profit de François Santiaux, âgé de 16 ans, fils de Michel, logé, nourri et blanchi par son frère. Pendant la première année logé chez son père, ensuite chez son maître, sans deniers déboursés., 13 octobre 1745; MC/ET/XXVII/233
      contrat d'apprentissage; Santiaux, Michel; Lucas, François; Santiaux, François
    - Lepareur (Nicolas) maître maçon rue de la Mortellerie § obligation, 20 octobre 1745; MC/ET/XXVII/233
      obligation; Lepareur, Nicolas
    - Auberg (Robert) maître faïencier rue Sainte-Catherine § Contrat de constitution, 25 octobre 1745; MC/ET/XXVII/233
      constitution de rente; Auberg, Robert
    - Roussel (Pierre François) maître faïencier; Cloître Saint-Germain-l'Auxerrois § Contrat de constitution, 25 octobre 1745; MC/ET/XXVII/233
      constitution de rente; Roussel, Pierre François
    - Rigault (Nicolas) maître faïencier rue de la Harpe § Contrat de constitution par la communauté des maîtres faïenciers, 25 octobre 1745; MC/ET/XXVII/233
      constitution de rente; Rigault, Nicolas
    - Martinière (Antoine Nicolas) Maître faïencier quai de Gesvres § Contrat de constitution, 25 octobre 1745; MC/ET/XXVII/233
      constitution de rente; Martinière, Antoine Nicolas
  - Minutes. 1745, novembre - décembre, novembre - décembre 1745; MC/ET/XXVII/234
    - Langlois (Charles François) horloger rue du Harlay § bail, 3 novembre 1745; MC/ET/XXVII/234
      bail; Langlois, Charles François
    - Helie (Pierre François) horloger Rue Mazarine § Constitution, 5 novembre 1745; MC/ET/XXVII/234
      constitution de rente; Helie, Pierre François
    - Barbault (Jean) maître menuisier rue Princesse § apprentissage, 13 novembre 1745; MC/ET/XXVII/234
      contrat d'apprentissage; Barbault, Jean
    - Menuisier (apprentissage) § Contrat pour 6 ans entre Philippe Sailliar, officier du guet à cheval, et Jean Barbault, maître menuisier, au profit d'Antoine Joseph Sailliar, âgé de 18 ans, fils de Philippe. Logé, nourri, blanchi par son maître, moyennant 50 livres., 13 novembre 1745; MC/ET/XXVII/234
      contrat d'apprentissage; Sailliard, Philippe; Barbault, Jean; Sailliar, Antoine Joseph
    - Michelet (Laurent) entrepreneur de travaux du roi § Mariage du fils de feu .., 18 novembre 1745; MC/ET/XXVII/234
      contrat de mariage; Michelet, Laurent
    - Michelet (Pierre) entrepreneur de bâtiments rue de Grenelle § Mariage de .., 18 novembre 1745; MC/ET/XXVII/234
      contrat de mariage; Michelet, Pierre
    - Vatinelle (Claude Nicolas) maître fondeur rue des Gravilliers § Contribution, quittance et mainlevée, 21 novembre 1745; MC/ET/XXVII/234
      quittance; Vatinelle, Claude Nicolas
    - Tapa (Jean) appareilleur de bâtiments rue du Four § Vente, 28 novembre 1745; MC/ET/XXVII/234
      acte de vente; Tapa, Jean
    - Roscart (Nicolas) maître serrurier à Laon § transport de rente, 1er décembre 1745; MC/ET/XXVII/234
      transport de droits; Roscart, Nicolas
    - Garnier (Urbain) maître menuisier à Paris § délégation, 2 décembre 1745; MC/ET/XXVII/234
      Garnier, Urbain
    - Constitution. Jacques Cappon. Maître de danse. Rue des Canettes., 7 décembre 1745; MC/ET/XXVII/234
      constitution de rente; Canettes (rue des); Cappon, Jacques; danseur; enseignant
    - Goujon (Nicolas Germain, marchand orfèvre joaillier, rue de Jérusalem § Constitution de la veuve de .., 7 décembre 1745; MC/ET/XXVII/234
      constitution de rente; Goujon, Nicolas Germain
    - Barthelemy (Amedée) horloger quai des Augustins § obligation, 20 décembre 1745; MC/ET/XXVII/234
      obligation; Barthelemy, Amédée
    - Desangere (Antoine) horloger place du pont Saint-Michel § obligation, 20 décembre 1745; MC/ET/XXVII/234
      obligation; Desangere, Antoine
  - Minutes. 1746, janvier - mars, janvier - mars 1746; MC/ET/XXVII/235
    - Résiliation de bail par Jacques Lepas Du Buisson, architecte juré, demeurant rue Saint-Victor., 9 janvier 1746; MC/ET/XXVII/235
      renonciation; bail; Saint-Victor (rue); Lepas-Dubuisson, Jacques; architecte
    - PINSON (Jean) Fondeur Rue Frepillon au Marais § Inventaire après décès de .., 13 janvier 1746; MC/ET/XXVII/235
      inventaire; Pinson, Jean
    - BELLICARD (Charles) Maître menuisier Rue de l'Université § Bail à loyer., 20 janvier 1746; MC/ET/XXVII/235
      bail; Bellicard, Charles
    - LEBEGUE (Pierre) marchand Tapissier Rue Saint-Honoré § Inventaire après décès de la femme de .., 21 janvier 1746; MC/ET/XXVII/235
      inventaire; Lebegue, Pierre
    - SAMSON (Pierre François), Peintre, Ancien professeur de l'Académie de Saint-Luc Rue Notre Dame des Victoires § Remboursement, 24 janvier 1746; MC/ET/XXVII/235
      Samson, Pierre François
    - Deviliès (Louis Louvet), orfèvre joaillier, Place Dauphiné § Bail par .., 26 janvier 1746; MC/ET/XXVII/235
      bail; Deviliès, Louis Louvet
    - LEGERET (Michel) maître menuisier Rue Saint-Roch. § Compte et transaction .., 31 janvier 1746; MC/ET/XXVII/235
      accord; Legeret, Michel
    - DESJARDINS (Guillaume) Maître maçon Rue Saint-Dominique § obligation rapportée .., 1er février 1746; MC/ET/XXVII/235
      obligation; Desjardins, Guillaume
    - Jacquelart (Georges), orfèvre, Pont Notre-Dame § Transport .., 4 février 1746; MC/ET/XXVII/235
      cession; Jacquelart, Georges
    - REGUILLION (François) Horloger Enclos de l'Abbaye Saint-Germain des près § Inventaire après décès de DELUC (Jacques François), 25 février 1746; MC/ET/XXVII/235
      inventaire; Reguillion, François
    - Vente par André Bertrand, sculpteur, demeurant à Balsan, Espagne., 30 mars 1746; MC/ET/XXVII/235
      Informations complémentaires:
      Précisions sur les lieux: San Ildefonso (Espagne)--Valsain; Valsain (San Illdefonso, Espagne)
      acte de vente; San Ildefonso (Espagne); Bertrand, André; sculpteur
    - HELIE (François) Maître Serrurier Rue Mozarcue § Inventaire après décès de la veuve de .., 2 avril 1746; MC/ET/XXVII/235
      inventaire; Helie, François
    - Gallien (Simon), maître orfèvre, rue de Buci § Bail .., 12 mai 1746; MC/ET/XXVII/235
      bail; Gallien, Simon
    - BERTRAND (Thomas) maître peintre grde rue faubourg Saint-Germain § Vente par .., 30 mai 1746; MC/ET/XXVII/235
  - Minutes. 1746, avril - juin, avril - juin 1746; MC/ET/XXVII/236
    - CROSLET (Charles François) Maître marbrier Rue de Bourbon § Inventaire après décès de la veuve de .., 7 avril 1746; MC/ET/XXVII/236
      inventaire; Croslet, Charles François
    - ROUTON (Nicolas) Maître Serrurier Rue Neuve Guillemain § acte portant obligation .., 14 avril 1746; MC/ET/XXVII/236
      obligation; Routon, Nicolas
    - BENOIST (Nicolas Clement) Peintre Rue Neuve Guillemin § Acte portant obligation .., 14 avril 1746; MC/ET/XXVII/236
      obligation; Benoist, Nicolas Clement
    - SAUVIAT (Jean) dit Grandmont Entrepreneur de bâtiments Rue de Ciseaux § Inventaire après décès de la femme de .., 19 avril 1746; MC/ET/XXVII/236
      inventaire; Sauviat, Jean
    - CONEFRAY (Jean Louis) maître menuisier Rue de la Chaise § mise en apprentissage chez .., 24 avril 1746; MC/ET/XXVII/236
      contrat d'apprentissage; Conefray, Jean Louis
    - JACQUIAU (Louis) maître Tapissier Tapissier § Mise en apprentissage chez .., 28 mai 1746; MC/ET/XXVII/236
      contrat d'apprentissage; Jacquiau, Louis
    - GARAND (Nicolas) maître tapissier Rue des Vieilles Tuileries § Transport rapporté .., 29 mai 1746; MC/ET/XXVII/236
      Garand, Nicolas
    - Transport de rente par Robert Bonnart, peintre ordinaire du roi, et Robert François Bonnart, peintre professeur à l'académie de Saint-Luc, demeurant rue des Anglais., 31 mai 1746; MC/ET/XXVII/236
      transport de droits; Anglais (rue des); Bonnart, Robert; Bonnart, Robert François; peintre; peintre; enseignant
    - Morguet (Antoine Philippe), maître menuisier, rue des Marais § Partage .., 14 juin 1746; MC/ET/XXVII/236
      partage; Morguet, Antoine Philippe
    - THIBOUST (Jean Baptiste) Serrurier Saint Germain en Laye § Constitution .., 18 juin 1746; MC/ET/XXVII/236
      constitution de rente; Thiboust, Jean Baptiste
    - DULAIN (Jean Baptiste) Maître menuisier grde rue du Bac § Constitution .., 18 juin 1776; MC/ET/XXVII/236
      constitution de rente; Dulain, Jean Baptiste
  - Minutes. 1746, juillet - septembre, juillet - septembre 1746; MC/ET/XXVII/237
    - MASSOT (Jean Nicolas) Maître Serrurier Rue du Sabot § Testament de .., 4 juillet 1746; MC/ET/XXVII/237
      testament; Massot, Jean Nicolas
    - Notoriété du nombre des héritiers de Claude Guy Hallé, peintre ordinaire du roi, dont Pierre Caffiéry, sculpteur des bâtiments du roi, demeurant rue des Canettes, et Jean Restou, peintre du roi. Un extrait mortuaire est annexé., 18 juillet 1746; MC/ET/XXVII/237
      notoriété; Canettes (rue des); Caffiéri, Pierre; Hallé, Claude Guy; Restout, Jean (1692-1768); peintre; sculpteur
    - THERY (André Mathieu) Maître graveur § Comparution et dépôt d'espèces .., 30 juillet 1746; MC/ET/XXVII/237
      Thery, André Mathieu
    - Obligation de Guillaume Louvier, peintre de l'académie de Saint-Luc, demeurant rue Saint-Antoine., 1er août 1746; MC/ET/XXVII/237
      obligation; Saint-Antoine (rue); Louvier, Guillaume; peintre
    - SAUVIA (Jean) art Grandmont Entrepreneur de bâtiments Rue des Ciseaux § Procuration .., 9 août 1746; MC/ET/XXVII/237
      procuration; Sauvia, Jean
    - Souhart (François Guillaume), maître menuisier, rue Saint-Denis § Dépôt de pièce .., 11 août 1746; MC/ET/XXVII/237
      dépôt de pièces; Souhard, François Guillaume
    - Riqueur (Claude), maître menuisier, rue des Lavandières § Transaction .., 13 août 1746; MC/ET/XXVII/237
      accord; Riqueur, Claude
    - Riqueur (Louis Denis), maître menuisier, rue des Lavandières. § Transaction .., 13 août 1746; MC/ET/XXVII/237
      accord; Riqueur, Louis Denis
    - LASNIER (Alexis) Fondeur Quai de l'Horloge § Transport de rente., 17 août 1746; MC/ET/XXVII/237
      transport de droits; Lasnier, Alexis
    - HELIE (Pierre François) Horloger Rue Mazarine § Transport de rente .., 17 août 1746; MC/ET/XXVII/237
      transport de droits; Helie, Pierre François
    - BERTAULT (Jean Baptiste) Entrepreneur des bâtiments Rue du Sépulcre § obligation rapportée .., 1er septembre 1746; MC/ET/XXVII/237
      obligation; Bertault, Jean Baptiste
    - Vente d'une boutique. Henri Nicolas Cousinet, sculpteur de SA le prince de Condé, cloître Saint-Louis du Louvre., 3 septembre 1746; MC/ET/XXVII/237
      Tableaux dont copie de Poussin.
      acte de vente; Saint-Louis-du-Louvre (cloître); Cousinet, Henri Nicolas; sculpteur
    - Delahaye (Pierre), maître orfèvre, quai des Morfondus § Vente d'une boutique .., 3 septembre 1746; MC/ET/XXVII/237
      acte de vente; Delahaye, Pierre
    - Drais (Pierre, marchand orfèvre, rue de la Calandre § Vente d'une boutique, 3 septembre 1746; MC/ET/XXVII/237
      acte de vente; Drais, Pierre
    - Dehaynault (Nicolas), maître orfèvre joaillier, quai des Orfèvres § Vente d'une boutique à .., 3 septembre 1746; MC/ET/XXVII/237
      acte de vente; Dehaynault, Nicolas
    - Martinel (Jean-Baptiste), maître orfèvre, quai des Morfondus § Vente d'une boutique .., 3 septembre 1746; MC/ET/XXVII/237
      acte de vente; Martinel, Jean-Baptiste
    - Belleprez (François), maître orfèvre, quai Saint-Barthélemy § Vente d'une boutique .., 3 septembre 1746; MC/ET/XXVII/237
      acte de vente; Belleprez, François
    - Autran (Jacques Georges), maître orfèvre, rue Saint-Louis § Vente d'une boutique .., 3 septembre 1746; MC/ET/XXVII/237
      acte de vente; Autran, Jacques Georges
    - POIRÉ (Jacques) marchand Lapidaire Quai de l'Horloge § Vente d'une boutique..., 3 septembre 1746; MC/ET/XXVII/237
      acte de vente; Poiré, Jacques
    - RUELLE (Michel) marchand joaillier Rue Saint Louis § Vente d'une boutique .., 3 septembre 1746; MC/ET/XXVII/237
      acte de vente; Ruelle, Michel
    - Motot (Jacques), menuisier, rue des Boucheries § Inventaire après décès de Jean Jacques Motot., 14 septembre 1746; MC/ET/XXVII/237
      inventaire après décès; Motot, Jacques; Motot, Jean Jacques
    - GERARD (Louis) maître tapissier Rue du Vieux Colombier § Partage d'une rente sur la ville..., 19 septembre 1746; MC/ET/XXVII/237
      partage; Gerard, Louis
    - MOTOT (Jean Jacques), menuisier, rue des Boucheries § Renonciation à la succession de la veuve de .., 25 septembre 1746; MC/ET/XXVII/237
      renonciation; Motot, Jean Jacques
    - Mellier (Antoine), maître menuisier, grande rue du Bac § Mariage de .., 29 septembre 1746; MC/ET/XXVII/237
      contrat de mariage; Mellier, Antoine
    - LASNIER (Pierre Alexis) Maître fondeur Quai de l'Horloge § Partage d'une rente sur la ville., 19 septembre 1776; MC/ET/XXVII/237
      partage; Lasnier, Pierre Alexis
  - Minutes. 1746, octobre - décembre, octobre - décembre 1746; MC/ET/XXVII/238
    - Le comte (Jean Gérard) marchand bijoutier Enclos de l'abbaye Saint-Germain-des-Prés § Constitution, 3 octobre 1746; MC/ET/XXVII/238
      Le Comte, Jean Gérard
    - Hourlier (Simon) marchand tapissier rue des ciseaux § Vente de meubles, 3 octobre 1746; MC/ET/XXVII/238
      acte de vente; Hourlier, Simon
    - Helie (Pierre François) horloger Rue Mazarine § titre nouvel, 13 octobre 1746; MC/ET/XXVII/238
      titre nouvel; Helie, Pierre François
    - Gerard (François Louis) maître et marchand tapissier rue du Vieux Colombier § titre nouvel, 13 octobre 1746; MC/ET/XXVII/238
      titre nouvel; Gerard, François Louis
    - Transport par Jean-Louis Gaineau, père, peintre, à Michel Thomas Legros, peintre, tous deux de l'académie de Saint-Luc, d'un brevet d'apprentissage au nom de Jean-Baptiste Bompin., 18 octobre 1746; MC/ET/XXVII/238
      contrat d'apprentissage; Bompin, Jean-Baptiste; Gaineau, Louis; Legros, Michel Thomas; peintre
    - 'Contrat pour 3 ans entre Nicolas LAMERGERY, bourgeois de Paris, et Jacques LEMAITRE, maître de danse au profit de Nicolas LAMERGERY, maître de danse, fils mineur de Nicolas pour ''enseigner la danse et à jouer du violon'', moyennant 200 lt. '., 19 octobre 1746; MC/ET/XXVII/238
      contrat d'apprentissage; Lemaistre, Jacques; Lamergery, Nicolas; Lamergery, Nicolas (fils); danseur; enseignant